臺灣士林地方法院小額民事判決
111年度士小字第2275號
原      告  旺旺友聯產物保險股份有限公司

法定代理人  劉自明  
訴訟代理人  胡綵麟  
            郭威志  
            葉丁宗  
被      告  方勇    

            財團法人基督教台灣信義會

上  一  人
法定代理人  張復民  
共      同
訴訟代理人  廖峻德  
上列當事人間請求侵權行為損害賠償(交通)事件，本院於民國11
1年10月31日言詞辯論終結，判決如下：
    主  文
被告應連帶給付原告新臺幣貳萬零陸佰肆拾玖元，及自民國一一
一年九月二十四日起至清償日止，按週年利率百分之五計算之利
息。
原告其餘之訴駁回。
訴訟費用新臺幣壹仟元，其中新臺幣貳佰參拾肆元應由被告連帶
負擔，其餘應由原告負擔。
本判決原告勝訴部分得假執行。
    理由要領
一、按因侵權行為涉訟者，得由行為地之法院管轄。民事訴訟法
    第15條第1項定有明文。查本件原告主張之侵權行為地為臺
    北市士林區，本院自有管轄權。
二、原告主張：被告甲○於民國110年1月14日11時35分許，駕駛
    車牌號碼000-0000號車（下稱A車），行經臺北市○○區○○路0
    號地下停車場時，因未注意車前狀況，致撞上原告承保車牌
    號碼000-0000號車（下稱B車），原告為被保險人支出修復
    費用新臺幣（下同）17萬6,672元（其中工資3萬5,372元、
    零件14萬1,300元），被告應付5成肇事責任即8萬8,336元，
    又被告財團法人基督教台灣信義會為被告甲○之僱用人，應
    連帶負損害賠償責任，乃依侵權行為之法律關係及保險法第
    53條規定，提起本件訴訟等語，並聲明求為判決被告連帶給
    付8萬8,336元，及自起訴狀繕本送達翌日起至清償日止，按
    週年利率5％計算之利息。
三、被告則以：系爭車禍地點是在私人土地車道上，沒有警方處
    理資料，肇事責任不是原告所主張，A車是由下而上的車道
    進入，是在正常的車道行駛，B車侵占到A車車道，被告並無
    肇事責任等語，資為抗辯。
四、本院得心證之理由
　　本件原告主張於上開時地發生系爭車禍，B車受有損害之事
    實，已據提出與所述相符之當事人登記聯單、現場照片、行
    照、估價單、統一發票、理賠計算書、同意書等資料為證，
    並有本院向臺北市政府警察局調取之本件車禍資料在卷可憑
    ，且為被告所不爭執，堪信為真。惟被告否認其有過失，茲
    審認如下：　　
(一)按因故意或過失，不法侵害他人之權利者，負損害賠償責任
    。受僱人因執行職務，不法侵害他人之權利者，由僱用人與
    行為人連帶負損害賠償責任。汽車、機車或其他非依軌道行
    駛之動力車輛，在使用中加損害於他人者，駕駛人應賠償因
    此所生之損害。不法毀損他人之物者，被害人得請求賠償其
    物因毀損所減少之價額。應付利息之債務，其利率未經約定
    ，亦無法律可據者，週年利率為百分之五。損害之發生或擴
    大，被害人與有過失者，法院得減輕賠償金額，或免除之；
    前二項之規定，於被害人之代理人或使用人與有過失者，準
    用之。民法第184條第1項前段、第188條第1項前段、第191
    條之2前段、第196條、第203條、第217條第1項、第3項分別
    定有明文。再按物被毀損時，被害人除得依民法第196條請
    求賠償外，並不排除民法第213條至第215條之適用。依民法
    第196條請求賠償物被毀損所減少之價額，得以修復費用為
    估定之標準，但以必要者為限（例如︰修理材料以新品換舊
    品，應予折舊）（最高法院77年度第9次民事庭會議決議參
    照）。末按，被保險人因保險人應負保險責任之損失發生，
    而對於第三人有損失賠償請求權者，保險人得於給付賠償金
    額後，代位行使被保險人對於第三人之請求權；但其所請求
    之數額，以不逾賠償金額為限。保險法第53條第1項亦有明
    文。
(二)經查，觀諸原告所提出之現場照片（見本院卷第13至19頁）
    ，可見A車係自由下往上的車道進入車道交叉口處，B車則係
    右轉進入車道交叉口處，而兩車於該車道交叉口處碰撞，顯
    然兩車進入車道交叉口處時，均有未注意車前狀況之過失，
    基此，本院衡酌兩車肇事當時之狀況及過失情節等一切情狀
    ，認被告就系爭車禍之發生應負5成損害賠償責任。
(三)又據原告所提之估價單，其修復費用為17萬6,672元（其中
    工資2萬6,250元、零件15萬0,422元），然而以新零件更換
    舊零件之零件折舊部分非屬必要費用，應予扣除，依行政院
    所頒固定資產耐用年數表及固定資產折舊率表之規定，汽車
    耐用年數為5年，依定率遞減法每年應折舊千分之369，且參
    酌營利事業所得稅查核準則第95條第6項規定「固定資產提
    列折舊採用平均法或定率遞減法者，以1年為計算單位，其
    使用期間未滿1年者，按實際使用之月數相當於全年之比例
    計算之，不滿1月者，以1月計」而為計算。茲查，B車係於1
    04年10月15日出廠使用（行車執照僅記載出廠年月，未載明
    出廠日，依法推定為該月15日），有行車執照影本附卷可稽
    （見本院卷第21頁），算至本件事故發生時之110年1月14日
    ，B車使用已逾耐用年數，是原告就零件部分，所得請求被
    告賠償之範圍，扣除折舊之後，應以1萬5,047元（計算式詳
    附表）為限，加上其餘非屬零件之工資2萬6,250元，合計為
    4萬1,297元。復依上開與有過失責任下，被告應賠償之金額
    減輕5成，則被告於此範圍不負賠償責任，是被告應連帶負
    擔之金額為2萬0,649元（計算式：4萬1,297×0.5＝2萬0,649
    ，元以下四捨五入）。　　
五、從而，原告依上開法律關係，訴請被告連帶給付2萬0,649元
    ，及自起訴狀繕本送達之翌日即111年9月24日（見本院卷第
    55、57頁）起至清償日止，按週年利率5％計算之利息，為有
    理由，應予准許，逾此範圍之請求，則無理由，應予駁回。
六、本件原告勝訴部分，係就民事訴訟法第436條之8第1項適用
    小額程序所為被告敗訴之判決，依同法第436條之20之規定
    ，應依職權宣告假執行，並依職權確定訴訟費用額1,000元
    （第一審裁判費），其中234元應由被告連帶負擔，其餘應
    由原告負擔。
中　　華　　民　　國　　111 　年　　11　　月　　14　　日
                  士林簡易庭  法  官  楊峻宇
以上為正本係照原本作成。
如不服本判決，應於送達後20日內，向本院提出上訴狀並應記載
上訴理由，表明關於原判決所違背之法令及其具體內容與依訴訟
資料可認為原判決有違背法令之具體事實，如於本判決宣示後送
達前提起上訴者，應於判決送達後20日內補提上訴理由書（須附
繕本）。
中　　華　　民　　國　　111 　年　　11　　月　　14　　日
                              書記官  蘇彥宇      
附表
-----
折舊時間           金額
第1年折舊值        150,422×0.369=55,506
第1年折舊後價值    150,422-55,506=94,916
第2年折舊值        94,916×0.369=35,024
第2年折舊後價值    94,916-35,024=59,892
第3年折舊值        59,892×0.369=22,100
第3年折舊後價值    59,892-22,100=37,792
第4年折舊值        37,792×0.369=13,945
第4年折舊後價值    37,792-13,945=23,847
第5年折舊值        23,847×0.369=8,800
第5年折舊後價值    23,847-8,800=15,047